臺灣臺北地方法院刑事裁定　
111年度聲字第1652號
聲  請  人
即  被  告  吳俊逸



選任辯護人  陳頂新律師
上列聲請人即被告因殺人未遂等案件（111年度軍原訴字第1號）
，聲請具保停止羈押，本院裁定如下：
    主  文
聲請駁回。
    理  由
一、聲請意旨詳如附件「刑事具保停止羈押聲請狀」所載。
二、按被告及得為其輔佐人之人或辯護人，得隨時具保，向法院
    聲請停止羈押，刑事訴訟法第110條第1項定有明文。又刑事
    被告經法院訊問，有無羈押之必要，乃事實問題，屬事實審
    法院得依職權裁量之事項，應許由法院斟酌訴訟進行程度及
    其他一切情事而為認定；又聲請停止羈押，除有刑事訴訟法
    第114條各款所列情形之一不得駁回者外，准許與否，該管
    法院有自由裁量之權（最高法院46年台抗字第6號、46年台
    抗字第21號判決意旨可資參照）。另按刑事訴訟法第101條
    第1項第3款規定之羈押，係因被告所犯為死刑、無期徒刑或
    最輕本刑為5年以上有期徒刑之罪者，其可預期判決之刑度
    既重，該被告為規避刑罰之執行而妨礙追訴、審判程序進行
    之可能性增加，國家刑罰權有難以實現之危險，該規定旨在
    確保訴訟程序順利進行，使國家刑罰權得以實現，以維持重
    大之社會秩序及增進重大之公共利益，其目的洵屬正當；另
    基於憲法保障人民身體自由之意旨，被告犯上開條款之罪嫌
    疑重大者，仍應有相當理由認為其有逃亡、湮滅、偽造、變
    造證據或勾串共犯或證人等之虞，法院斟酌命該被告具保、
    責付或限制住居等侵害較小之手段，均不足以確保追訴、審
    判或執行程序之順利進行，始符合該條款規定，非予羈押，
    顯難進行追訴、審判或執行之要件，此際羈押乃為維持刑事
    司法權有效行使之最後必要手段，於此範圍內，尚未逾越憲
    法第23條規定之比例原則，符合司法院釋字第392號、第653
    號、第654號解釋意旨，與憲法第8條保障人民身體自由及第
    16條保障人民訴訟權之意旨，尚無違背（司法院釋字第665
    號解釋理由書可資參照）。
三、經查，本案被告吳俊逸因殺人未遂等案件，前經本院訊問後
    ，認被告涉犯槍砲彈藥刀械管制條例第7條第4項之未經許可
    持有非制式手槍、同條例第12條第1項之未經許可製造子彈
    、刑法第271條第2項、第1項殺人未遂等罪，犯罪嫌疑重大
    ，其中所涉犯之未經許可持有非制式手槍及殺人未遂等罪又
    為最輕本刑為5年以上有期徒刑之罪，且有相當事實及理由
    認有逃亡、湮滅證據、勾串共犯或證人之虞，因認有刑事訴
    訟法第101條第1項第1、2、3款之情形，非予羈押，顯難進
    行審判、執行，有羈押之必要，於民國111年8月18日起執行
    羈押在案，有本院同日訊問筆錄、押票各1份在卷可參（見
    本院卷第43至51頁）。
四、茲被告提出具保停止羈押之聲請，經本院參酌相關卷證，綜
    合加以審查，及被告就其涉犯前揭罪行均坦承不諱，足認被
    告之犯嫌確屬重大。惟其所涉犯之槍砲彈藥刀械管制條例第
    7條第4項之未經許可持有非制式手槍、刑法第271條第2項、
    第1項殺人未遂等罪嫌，均係最輕本刑5年以上有期徒刑之罪
    ，已符合刑事訴訟法第101條第1項、第3款之羈押原因；復
    審酌被害人之家屬已向本院起訴請求被告應與同案被告邱楚
    元連帶給付共計新臺幣7千餘萬元之賠償金額，有本院民事
    庭調解紀錄表、被害人家屬提出之刑事附帶民事訴訟起訴狀
    附卷（見本院軍原訴字卷第213至214頁、重附民字卷第5至9
    頁）可稽，足見被告因本案已面臨高額求償；另參以重罪常
    伴隨有逃亡之高度可能，此係趨吉避凶、脫免刑責、不甘受
    罰之基本人性，且被告於行為後服用大量安眠藥之行為，可
    見確有事實足認被告畏罪、不願面對本案刑事訴訟程序之舉
    止，而有逃亡之虞。再者，被告於犯案後有丟棄被害人手機
    及藏匿本案槍彈之湮滅證據行為，又於本院準備期日所述同
    案被告邱楚元之涉案過程，與偵查時所述情節存有齟齬、避
    重就輕之情，審酌本院尚未證據調查完畢，若准予被告具保
    或其他替代手段，實無法排除其湮滅事證之可能，是依目前
    之訴訟進行程度，仍有事實足認被告有勾串共犯之虞。從而
    ，具保、限制出境或限制住居之替代處分，均無法達到防止
    被告逃亡、湮滅證據、勾串共犯或證人之效果，且其所涉上
    開犯行，侵害被害人法益甚大，經本院審酌被告所涉犯罪事
    實對被害人法益之危害性及國家刑罰權遂行之公益考量，與
    被告之人身自由之私益兩相利益衡量後，認為對被告羈押尚
    屬適當、必要，且合乎比例原則。
五、至被告雖稱被害人之父母已原諒被告，且望其復歸社會，亦
    談及賠償事宜等語。然被害人家屬提出之求償金額非微，且
    與被告亦未達成和解；又此部分與刑事訴訟法第114條各款
    所定不得駁回聲請具保停止羈押之事由並非相符，非屬法定
    應具保停止羈押事由，亦非本院決定是否改具保等方式代替
    羈押時所應考量之因素，是被告援為聲請具保停止羈押應無
    理由，附此敘明。
六、綜上所述，被告涉犯本案罪嫌，確屬犯罪嫌疑重大，並有刑
    事訴訟法第101條第1項第1、2、3款之羈押原因，且有羈押
    之必要；復查無刑事訴訟法第114條各款所示不得駁回具保
    聲請停止羈押之事由，本件聲請具保停止羈押，自難准許，
    應予駁回。　
七、爰依刑事訴訟法第220條，裁定如主文。　　　
中　　華　　民　　國　　111 　年　　9 　　月　　30　　日
　　　　　　　　　刑事第三庭    審判長法　官 廖棣儀
　　　　　　　　　　                  法  官 姚念慈
　　　　　　　　　                    法  官 黃文昭
以上正本證明與原本無異。
如不服本裁定，應於送達後5日內，向本院提出抗告狀。因疫情
而遲誤不變期間，得向法院聲請回復原狀。
      　　　　　　　　　　　　　　　　書記官 周豫杰
中　　華　　民　　國　　111 　年　　9 　　月　　30　　日